【裁判字號】    98,上易,665
【裁判日期】    980527
【裁判案由】    詐欺
【裁判全文】
臺灣高等法院刑事判決                 98年度上易字第665號
上  訴  人  臺灣桃園地方法院檢察署檢察官
上  訴  人
即  被  告  丙○○
            己○○
被      告  甲○○
上列上訴人因被告等詐欺案件，不服臺灣桃園地方法院97年度易
字第719 號，中華民國97年12月19日第一審判決（起訴案號：臺
灣桃園地方法院檢察署96年度偵字第27199 號、第28749 號、97
年度偵字第4905號，移送併辦案號：臺灣板橋地方法院檢察署97
年度偵字第24197 號），提起上訴，本院判決如下：
    主  文
上訴駁回。
    事  實
一、丙○○明知某真實姓名年籍不詳綽號「阿哲」之成年人與其
    所屬詐騙集團正犯成員不自行申辦金融機構之存摺、提款卡
    ，而向其蒐取銀行帳戶之存摺、提款卡及密碼使用，係擬供
    為詐欺等不法犯罪行為贓款匯入之人頭帳戶之用，竟基於幫
    助詐欺取財之犯意，先於民國96年5 月17日，至桃園縣大園
    鄉○○○路80號臺灣中小企業銀行大園分行開立帳號000000
    00000 號帳戶，旋於同日下午，在其位桃園縣大園鄉南港村
    2 鄰許厝港77號住處內，以新臺幣（以下同）3,000 元之代
    價，將其所開立前揭臺灣中小企業銀行大園分行帳戶之存摺
    、提款卡各1 枚，出租並交付予阿哲，且告知密碼。該阿哲
    及其等所屬詐騙集團所屬成年成員，旋基於詐欺取財之犯意
    聯絡，由該詐騙集團所屬某成年成員於同年月22日上午11時
    30分許，假冒臺中市政府警察局人員打電話向居住於桃園縣
    楊梅鎮之戊○○佯稱其所申辦之中華電信電話門號涉嫌刑事
    案件，必須凍結其帳戶內資金，並需將其帳戶內資金匯至其
    指定帳戶內以供監管清查云云；使戊○○信以為真而陷於錯
    誤，而於同日，在桃園縣中壢市境內之中國信託商業銀行中
    壢分行，依其指示，匯款新臺幣（以下同）90萬元入丙○○
    前揭帳戶內，並由該詐騙集團之某成年成員接續以臨櫃、卡
    片提款方式提領一空。
二、己○○亦明知已成年自稱「賴桂和」之男子與其所屬詐欺集
    團成員不自行申辦銀行帳戶，而向其蒐取金融帳戶帳號及存
    摺、印章、提款卡使用，係擬供為詐欺等不法犯罪行為贓款
    匯入之人頭帳戶所用，且明知該自稱賴桂和之男子邀其出面
    領取匯入上開帳戶內之款項，並允其領出後將給予若干報酬
    ，係邀其加入該詐騙集團從事擔任車手工作，仍應允後，即
    與該自稱賴桂和之男子及其所屬詐騙集團所屬成年成員，共
    同意圖為自己不法之所有，基於詐欺取財之犯意聯絡，由己○○於96年5 月22日前之同年5 月間某日，將其於同年5 月
    18日在臺北縣板橋市○○路○ 段443 號合作金庫商業銀行（
    以下簡稱「合作金庫銀行」）海山分行所開立帳號00000000
    00000 號帳戶之帳號告知該自稱賴桂和之人，由該詐騙集團
    所屬成年成員於上開事實欄一所示時間及詐術，對戊○○訛
    以詐術，使戊○○信以為真而陷於錯誤，先於事實欄一所示
    時、地匯款90萬元至前揭丙○○前揭帳戶內（此部分無證據
    證明己○○有犯意聯絡或行為分擔，亦未據起訴）後，復依
    其指示，接續於同日至桃園縣楊梅鎮境內之郵局，匯款45萬
    元至己○○前揭合作金庫銀行海山分行帳戶內；該匯款至己○○前揭帳戶內之45萬元款項，其中43萬元，先由自稱賴桂
    和之男子通知己○○前往臺北縣板橋市○○路合作金庫銀行
    埔墘分行以本人臨櫃提款方式提領，再指示己○○將領得之
    43萬元及連同帳戶存摺、印章、提款卡及密碼，持至臺北縣
    板橋市○○○路某處，交予前來接應之詐騙集團成年成員，
    由詐騙集團某成年成員於同日以卡片跨行提款方式提領另2
    萬元，合計將45萬元提領殆盡。戊○○發覺受騙後，於同日
    下午報警。而因己○○另提供其所有板信商業銀行中正分行
    帳戶供自稱賴桂和之男子使用，並於96年5 月24日，前往臺
    北縣板橋市○○路330 號板信商業銀行中正分行內提領另案
    被害人賴桂和遭詐騙匯入該帳戶內150 萬元（非本件起訴範
    圍）之際，因帳戶已遭列警示帳戶，經銀行行員乃報警到場
    而循線查獲上情。
三、丙○○明知已成年綽號「傑哥」之庚○○（另由檢察官偵辦
    ）與其所屬詐欺集團成員不自行申辦銀行帳戶，而向他人蒐
    取金融帳戶之存摺、提款卡，係擬供為詐欺等不法犯罪行為
    贓款匯入之人頭帳戶之用，且明知出面領取匯入上開帳戶內
    之款項，並於領出後分取報酬，係從事擔任該詐騙集團車手
    工作，因積欠庚○○債務，貪圖庚○○承諾將提供報酬抵償
    債務，仍應庚○○之邀加入該詐欺集團，擔任該詐欺集團中
    收取人頭帳戶及監督車手領款之工作。丙○○旋於96年10月
    5 日前2 、3 天，在桃園縣大園鄉○○路33號金旺便利商店
    內介紹甲○○與庚○○認識，且告知甲○○若其開立帳戶供
    渠等使用，並出面領取匯入帳戶內之款項，則可獲實際提款
    金額每100 萬元給予5 千元計算之報酬；而甲○○亦明知丙○○、庚○○與其等所屬詐欺集團成員不自行申辦銀行帳戶
    ，而要其開立帳戶，係擬供為詐欺等不法犯罪行為贓款匯入
    之人頭帳戶之用，且出面領取匯入上開帳戶內之款項分取報
    酬，係加入該詐騙集團從事擔任車手工作，仍為貪圖報酬而
    應允之；丙○○、甲○○、庚○○、某假冒警察之成年人、
    自稱郭明禮檢察官之成年人及其等所屬詐騙集團所屬成年成
    員，即共同意圖為自己不法之所有，基於詐欺取財之犯意聯
    絡，由庚○○出資開戶儲金，交由丙○○與甲○○於同年月
    5 日，至桃園縣大園鄉○○○路44號渣打國際商業銀行大園
    分行、桃園縣大園鄉○○○路80號臺灣中小企業銀行大園分
    行、桃園縣大園鄉○○○路54號聯邦商業銀行大園分行，分
    別開立渣打國際商業銀行帳號00000000000 號戶名為甲○○
    之帳戶、臺灣中小企業銀行帳號00000000000 號戶名為甲○○之帳戶、聯邦商業銀行大園分行帳號000000000000號戶名
    為甲○○之帳戶（被害人張雙兒、蒲玉芳遭詐財匯款至聯邦
    商業銀行大園分行甲○○帳戶內之部分，未據起訴），旋於
    97年10月8 日上午10時許，推由該詐騙集團某成年成員假冒
    警察打電話予乙○○，向乙○○佯稱其遭冒名申辦行動電話
    、開立大眾銀行帳戶，且其臺中商業銀行之帳戶亦發生問題
    云云，接續由該詐騙集團中自稱郭明禮檢察官之成年人打電
    話予乙○○，指示其將臺中商業銀行帳戶內存款匯至指定帳
    戶內云云，使乙○○信以為真而陷於錯誤，依其指示，先於
    同日至臺中商業銀行大甲分行匯入700 萬元至甲○○前揭渣
    打國際商業銀行大園分行帳戶內，且接續於翌日（9 日），
    再至臺中商業銀行大甲分行，匯入700 萬元入甲○○上開臺
    灣中小企業銀行大園分行帳戶內。該匯入甲○○上開2 帳戶
    合計1400萬元之款項，均於匯款當日，由庚○○載同甲○○
    、丙○○至上開銀行內，推由丙○○陪同甲○○進入銀行監
    督其領款，由甲○○以本人臨櫃提款方式提領一空，庚○○
    交付6 萬元予甲○○為酬，丙○○則獲得庚○○免除1 萬元
    債務之利益。
四、丙○○擬與同屬庚○○詐騙集團成員之辛○○共同向巫文貴
    （業經判決確定）蒐取帳戶並邀其加入擔任車手，遂與辛○○於96年10月31日晚間10時許，在桃園縣大園鄉○○路上之
    地球網咖店內，推由辛○○向巫文貴表明，若其提供帳戶，
    並出面領取匯入帳戶內款項，則可獲得按實際領得款項每10
    0 萬元給予5,000 元計算之報酬；而巫文貴亦明知丙○○、
    辛○○、庚○○與其等所屬詐欺集團成員不自行申辦銀行帳
    戶，而要向其借用帳戶，係擬供為詐欺等不法犯罪行為贓款
    匯入之人頭帳戶所用，且出面領取匯入帳戶內款項，並分取
    報酬，係加入該詐騙集團從事擔任車手之工作，仍為貪圖上
    開報酬，而應允之；巫文貴旋於96年10月31日晚間10時許至
    翌日（即同年11月1 日）凌晨1 時許間，在上址網咖店內，
    將其先前在桃園縣大園鄉○○○路80號臺灣中小企業銀行大
    園分行開立帳號00000000000 號帳戶之存摺、第一商業銀行
    帳戶、身分證影本、健保卡影本、印章交付丙○○、辛○○
    2 人；丙○○旋於96年11月1 日上午，至臺灣中小企業銀行
    大園分行存入1,000 元至該帳戶內，由巫文貴同日領出該1,
    000 元後；丙○○、巫文貴、辛○○、庚○○、假冒中華電
    信員工之成年女子、自稱李宗立警官之成年男子、自稱財政
    部中央存保局林主任之成年男子、自稱巫文貴檢察官之成年
    男子及其所屬詐騙集團成員等人，共同意圖為自己不法之所
    有，基於詐欺取財之犯意聯絡，推由該假冒中華電信員工之
    詐騙集團成年女子於同日中午12時30分許，撥打電話予丁○○，向丁○○佯稱其遭冒名申辦電話，已向警政署李宗立警
    官報案云云，接續由自稱李宗立警官之成年男子、自稱財政
    部中央存保局林主任之成年男子、自稱巫文貴檢察官之成年
    男子打電話予丁○○，佯稱要代為保管丁○○帳戶內之存款
    ，並指示其匯款至指定帳戶內云云，使丁○○信以為真而陷
    於錯誤，遂依其等指示，於同日下午3 時20分許，至臺北縣
    樹林市○○路○ 段189 號華南商業銀行樹林分行，匯款328
    萬6,800 元至巫文貴前揭臺灣中小企業銀行大園分行帳戶內
    。丙○○、巫文貴、辛○○旋於翌日（2 日）上午9 時許，
    與庚○○在金旺便利商店會合後，由庚○○駕車搭載丙○○
    、巫文貴2 人至臺灣中小企業銀行大園分行，推由丙○○陪
    同巫文貴進入銀行並監督其領款，由巫文貴以本人臨櫃提款
    方式提領匯入上開帳戶內之其中328 萬6,000 元款項。嗣丁○○發覺受騙報警處理，經警將該帳戶通報為警示帳戶，巫
    文貴始未能領得該款。嗣警據報到場後，將丙○○、巫文貴
    當場逮捕，並扣得巫文貴所有供本件犯罪所用之臺灣中小企
    業銀行大園分行帳戶存摺1 本及其所有而已提交銀行行使之
    取款憑條1 紙，並經銀行行員指認丙○○為提領乙○○遭詐
    匯入甲○○帳戶內款項之其中1 名歹徒，始為警循線查獲上
    情。
五、案經桃園縣政府警察局大園分局、臺中縣政府警察局大甲分
    局報請臺灣桃園地方法院檢察署檢察官偵查起訴及移送併案
    審理，暨高雄市政府警察局移送臺灣高雄地方法院檢察署檢
    察官呈請臺灣高等法院檢察署檢察長令轉臺灣板橋地方法院
    檢察署及臺北縣政府警察海山分局報請臺灣板橋地方法院檢
    察署檢察官移送併案審理。
    理  由
壹、程序部分
    按被告以外之人於審判外之陳述，雖不符刑事訴訟法第159
    條之1 至159 條之4 之規定，而經當事人於審判程序同意作
    為證據，法院審酌該言詞陳述或書面陳述作成時之情況，認
    為適當者，亦得為證據。當事人、代理人或辯護人於法院調
    查證據時，知有第159 條第1 項不得為證據之情形，而未於
    言詞辯論終結前聲明異議者，視為有前項之同意，同法第15
    9 條之5 定有明文。本案被告丙○○、己○○、甲○○、分
    別於原審審理時，對於被告以外之人於審判外之陳述之證據
    能力並未表示意見，迄本院辯論終結前，被告等亦未爭執本
    案證據之證據能力，本院斟酌本案卷內之供述證據並非非法
    取得，亦無證明力明顯過低之情形，且經本院於審判期日依
    法進行證據之調查、辯論，被告於訴訟上之程序權，已受保
    障，揆之前揭規定，均得為證據，合先敘明。
貳、實體部分
一、事實欄一部分
    上開犯罪事實，業據被告丙○○於偵查中檢察官訊問及原審
    審理時坦承不諱（參96年度偵字第27199 號偵查卷《以下簡
    稱偵一卷》第214 頁，原審易字卷第110 、112 頁），核與
    證人即被害人戊○○於警詢中陳述被害之情節相符（參96年
    度偵字第28749 號偵查卷《以下簡稱偵二卷》第35至36頁）
    ，並有中國信託商業銀行96年5 月22日匯款申請書1 紙、臺
    灣中小企業銀行大園分行96年6 月22日96大園法字第277 號
    函及所附丙○○帳戶之開戶基本資料暨存款交易明細查詢單
    共4 紙在卷可稽（參偵二卷第17至21、37頁）；且查銀行提
    款卡設置密碼之目的，係避免提款卡如因失竊、遺失或其他
    原因離本人持有時，取得持有之人，若未經原持卡人告知密
    碼，將難以使用該提款卡；又銀行之活期儲蓄存款帳戶，一
    般人極易申請取得，且個人之存款帳戶存簿、存摺、提款卡
    及密碼等，乃關係該帳戶之款項之存取，若非極為信任之親
    友因急迫情形有立即使用之必要者外，本可各自至銀行或郵
    局自行開立帳戶使用，自無須向他人借用或價購之必要；個
    人之帳戶存簿、存摺、提款卡，亦無任意出借、出賣交付或
    將帳戶提款卡密碼告知予非熟識之人之理。依被告丙○○上
    開帳戶之存款交易明細查詢單1 份顯示，被告丙○○上開帳
    戶於96年5 月17日開戶存入1,000 元，於同日即將該1,000
    元提領，而於96年5 月22日被害人戊○○上開款項匯入後，
    於同日即經以臨櫃及提款卡方式提款提領一空等情。足認正
    犯成員知悉密碼，始能以正確之密碼而提領該被害人戊○○
    匯入之款項，被告丙○○顯有告知密碼甚明，適可佐被告丙○○前揭自白確屬真實，其於偵查中所辯帳戶遺失一節，應
    非可採。被告丙○○將該帳戶之存摺、提款卡一併交付，且
    告知密碼，經詐欺集團成員使用為詐欺贓款匯入之人頭帳戶
    ，正犯成員並持卡順利迅速提領一空，可見被告丙○○早知
    對方取得上開帳戶係供為詐欺等不法行為所得款項匯入之人
    頭帳戶，其有幫助犯意甚明，足認被告丙○○前揭具任意性
    之自白核與事實相符，而屬可信，本件事證明確，被告丙○○此部分幫助詐欺取財犯行洵堪認定，應依法論科。
二、事實欄二部分
    訊據被告己○○固坦承於上開時、地提供前揭合作金庫銀行
    海山分行帳號予自稱賴桂和之男子，且依該人指示至上揭銀
    行提領匯入帳戶內43萬元，並將存摺、提款卡、印章、密碼
    交予其所指定之人，經該自稱賴桂和之男子允以報酬等情，
    惟否認有何詐欺取財犯行，於原審辯稱：是自稱賴桂和之男
    子向伊借帳號，他說是要匯款買房子的錢，並叫伊幫他領出
    來，且他說領到錢後會給伊報酬等語，於本院辯稱：伊被人
    騙，且非詐騙集團之一員，伊不認識被害人，自稱賴桂和之
    男子叫伊幫忙領錢，伊不知道所領來的錢是詐騙所得等語。
    經查：
  (一)被告己○○於上開時、地將其所申辦合作金庫銀行海山分行
    帳戶帳號告知自稱賴桂和之男子，嗣經該人通知，前往銀行
    臨櫃提款匯入帳戶內之43萬元，且依其指示至臺北縣板橋市
    ○○○路某處將領得之43萬元、該帳戶存摺、印章、提款卡
    交予其所指定之不詳姓名成年男子，該自稱賴桂和之男子並
    允以報酬等情，為被告己○○於警詢、偵查中檢察官訊問、
    原審審理時坦承不諱（參偵二卷第29頁至第31頁、第46頁、
    第47頁，臺灣板橋地方法院檢察署96年度偵字第24197 號偵
    查卷《以下簡稱偵四卷》第4 頁至第9 頁、第78頁至第80頁
    ）；而某詐騙集團所屬某成年成員於上開時間，假冒臺中市
    政府警察局人員打電話向被害人戊○○訛以前揭詐術，致戊○○陷於錯誤，而於上該時、地匯款45萬元至己○○前揭帳
    戶內，同日被告己○○至合作金庫銀行埔墘分行臨櫃提領其
    中43萬元，另2 萬元則經人以卡片提款方式提領等節，為證
    人即被害人戊○○於警詢中陳述及偵查中具結證述在卷（參
    偵二卷第35頁至第36頁，偵四卷第42頁至第43頁），並有郵
    政跨行匯款申請書1 紙、合作金庫銀行海山分行96年6 月8
    日合金海存字第0960002645號函及所附該行帳號0000000000
    000 號己○○帳戶開戶資本資料、交易資料查詢單共3 紙在
    卷可稽（參偵二卷第33頁、第33之1 頁、第33之2 頁、第34
    頁、第37頁），是此部分之事實，首堪認定。
  (二)被告己○○雖以前詞置辯，惟就此始終未能提出任何證據以
    實其說，其空言所辯已難可採；且經檢察官於偵查中傳喚被
    告己○○所供之「賴桂和」到案，而證人賴桂和亦具結證稱
    ：伊根本不認識己○○，且伊在另案也是遭詐騙集團詐取財
    物之被害人等語（參偵四卷第50頁）；另觀諸被告己○○於
    96年5 月24日警詢中（以下簡稱第1 次警詢）辯稱：伊只見
    過該自稱賴桂和之男子1 次面等語（參偵四卷第7 頁）；於
    96年10月26日警詢中（以下簡稱第2 次警詢）再辯稱：伊與
    自稱賴桂和之男子只有見過2 、3 次面，伊都找不到他了等
    語（參偵二卷第30頁反面）；於97年1 月11日偵查中檢察官
    訊問時辯稱：伊沒有見過自稱賴桂和之男子本人，他都是用
    電話跟伊聯繫等語（參偵四卷第79頁）；於原審審理時自承
    ：伊在計程車排班時見過自稱賴桂和之男子很多遍，但只有
    講過2 次話等語（參本院易字卷第106 頁），則被告己○○
    既與該自稱賴桂和之男子未曾過面或只見過1 、2 次面，甚
    且不知該人下落、亦無從聯繫該人，豈有任意出借自己帳戶
    、甚至交付帳戶存摺、印章、提款卡予該人之理？被告己○○既與自稱賴桂和之男子無從聯繫，又要如何取回所出借交
    付之合作金庫銀行海山分行存摺、印章、提款卡？均顯與常
    情有相違。況且，以被告己○○前揭自承與自稱賴桂和之男
    子交往情節，先後反覆不一，而被告己○○對該自稱賴桂和
    之男子向其借用帳戶之過程，先辯稱：他說這是他要修繕房
    屋的費用不想讓他老婆知道，才跟伊借用帳戶等語（參偵四
    卷第7 頁）；嗣又辯稱：他說是買房子要付頭期款的錢等語
    （參偵二卷第30頁），亦前後不一，益見其所辯提供帳戶供
    匯房貸一節，應係臨訟杜撰之詞。而據被告己○○於警詢中
    自承除提供合作金庫銀行海山分行帳戶給自稱賴桂和之男子
    使用之外，另提供板信商業銀行中正分行之帳戶供其使用，
    且依該人指示，先後出面領取匯入上開合作金庫銀行海山分
    行、板信商業銀行中正分行帳戶內43萬、150 萬元等節（參
    偵四卷第5 頁至第8 頁），而查一般於金融機構或郵局開設
    存款帳戶暨請領存摺及提款卡，係針對個人身分之社會信用
    而予以資金流通之經濟活動，具有強烈之屬人性格，而金融
    帳戶為個人理財之工具，申請開設並無任何特殊之限制，一
    般民眾皆得以存入最低開戶金額之方式在不同金融機構申請
    數個存款帳戶使用，乃眾所週知之事實，被告己○○為智慮
    健全之成年人，當應明知及此，是依一般人之社會經驗，若
    遇他人不自行向金融機構申請存款帳戶，反向他人蒐集金融
    帳戶使用，乃甚為怪異之事。衡情，提供帳戶者對於該等帳
    戶是否係供合法使用，絕無不起疑心之理。又以今日社會，
    利用人頭帳戶供作詐欺取財犯罪工具，迭有所聞，亦經傳播
    媒體廣為報導，被告己○○對此應無不知之理，遑論被告己○○除提供本案合作金庫銀行海山分行帳戶外，竟又提供板
    信商業銀行中正分行帳戶予自稱賴桂和之男子使用，並告知
    帳戶提款之密碼，且接連2 次出面提取匯入合作金庫銀行海
    山分行帳戶內43萬（本案）、匯入板信商業銀行中正分行帳
    戶內高達150 萬元（另案）等鉅額款項，均有違常情。由此
    可知被告己○○對於提供帳戶號碼且將存摺、印章、提款卡
    及密碼交付給他人有遭挪作他用之風險一情有所認識。被告
    己○○應已認識向其借用帳戶、收取帳戶存摺及提款卡之自
    稱賴桂和之男子，可能利用其所提供之金融機構帳戶供作詐
    騙他人匯入款項之用，藉由將所得資金存入後再行領出之過
    程，以達到隱瞞資金流向及避免提款行為人身分曝光之目的
    ，況查被告己○○竟接連出面領取被害人所遭欺詐之鉅額款
    項，若謂其為完全不知情之第三者，孰人置信。綜上，被告
    己○○明知自稱賴桂和之男子取得金融機構帳戶存摺及金融
    卡之用途，應係挪作非法用途，仍告知帳號、出面領取匯入
    帳戶內款項，並將重要且專屬個人之金融機構存摺及金融卡
    交予自稱賴桂和之男子使用，顯有認識自稱賴桂和之男子利
    用其開設之金融機構存款帳戶作為詐欺取財犯罪工具發生；
    且查其不僅同時擔任該詐欺集團之「車手」，負責出面取款
    ，俱見是主觀上其確有與自稱賴桂和之男子及其所屬詐騙集
    團成員間共同詐欺取財之犯意聯絡，客觀上並有行為分擔，
    至為灼然。即此，被告己○○否認知情一節，自不足採。綜
    上，本案被告己○○部分之犯行事證明確，應依法論科。
三、事實欄三部分
    訊據被告丙○○固坦承因積欠庚○○債務，而由庚○○出資
    ，與甲○○共同至臺灣中小企業銀行大園分行、渣打商業銀
    行大園分行、聯邦商業銀行大園分行開立帳戶，並與庚○○
    、甲○○於上開時、地共同前往臺灣中小企業銀行大園分行
    、渣打商業銀行大園分行，由甲○○臨櫃提領匯入上開2 帳
    戶內合計1,400 萬元等節，及甲○○獲取實際領得金額計算
    每100 萬元給予5,000 元之報酬等節（參偵一卷第20頁、第
    60頁、第108 頁、第214 頁、97年度偵字第4905號偵查卷《
    以下簡稱偵三卷》第15頁、第16頁、原審易字卷第62頁、第
    90頁、第110 頁）；訊據被告甲○○固坦承於上開時、地經
    丙○○介紹認識庚○○，並由庚○○出資，與丙○○共同前
    往臺灣中小企業銀行大園分行、渣打商業銀行大園分行、聯
    邦商業銀行大園分行開立其名下3 個帳戶，於上開時、地由
    庚○○駕車搭載其與丙○○至臺灣中小企業銀行大園分行、
    渣打商業銀行大園分行提領合計1400萬元之款項交予丙○○
    、庚○○等人等節（參偵一卷第146 頁至147 頁、第156 頁
    至第159 頁、原審易字卷第55頁至第62頁、第90頁、第101
    頁、第110 頁、第111 頁），惟均矢口否認有何共同詐欺取
    財犯行，被告丙○○辯稱：伊僅陪同他人領錢，沒有參與詐
    欺集團騙人，甲○○帳戶是庚○○收購的，甲○○領出的錢
    都交給庚○○，本件被害人伊均不認識等語；被告甲○○於
    原審辯稱：伊不知道帳戶是提供給詐騙集團使用等語（參原
    審卷第113 頁）。經查：
  (一)被告丙○○於前揭時、地，介紹甲○○與庚○○認識，由庚○○出資，由被告丙○○、甲○○2 人於上開時間至渣打國
    際商業銀行大園分行、臺灣中小企業銀行大園分行、聯邦商
    業銀行大園分行開立3 個甲○○帳戶，嗣2 人由庚○○搭載
    至臺灣中小企業銀行大園分行、渣打商業銀行大園分行提領
    匯入甲○○上開帳戶內合計1400萬元，被告甲○○獲得6 萬
    元報酬，被告丙○○則獲得庚○○免除其所積欠4 萬5 千元
    債務內1 萬元債務之利益等節，為被告丙○○、甲○○於警
    詢、偵查中檢察官訊問、原審審理時坦承不諱（參偵一卷第
    20頁、第60頁、第108 頁、第146 頁至第147 頁、第156 頁
    至第159 頁、第214 頁、偵三卷第15頁、第16頁，原審易字
    卷第62頁、第90頁、第101 頁、第110 頁），核與證人庚○○於警詢中陳述及原審審理時經交互詰問具結證述之情節相
    符（參偵一卷第183 頁，原審易字卷第82頁至第88頁），被
    告丙○○上開涉案部分，復經同案被告甲○○以證人身份於
    原審審理中具結證述在卷（參原審易字卷第55頁至第62頁）
    ，此外，並有臺灣中小企業銀行大園分行96年11月9 日96大
    園法字第557 號函及所附帳號00000000000 號甲○○帳戶之
    交易明細查詢單、開戶基本資料各1 紙、渣打國際商業銀行
    股份有限公司大園分行96年11月27日渣打商銀大園字第0960
    0210號函及所附帳號00000000000 號甲○○帳戶之對帳單、
    開戶基本資料各1 紙、聯邦商業銀行大園分行96年11月1 日
    （96）聯邦大園字第960244號函及所附帳號00000000000 號
    甲○○帳戶客戶基本開戶資料及未登摺帳項查詢清單共5 紙
    （參97年度偵字第2847號偵查卷第38頁至第43頁）、渣打國
    際商業銀行股份有限公司大園分行96年12月3 日渣打商銀大
    園字第09600224號函附96年10月8 日監視錄影翻拍照片4 幀
    、臺灣中小企業銀行大園分行96年12月3 日96大園法字第05
    85號函附96年10月9 日監視錄影翻拍照片3 幀在卷可稽（參
    偵一卷第73頁、第74頁、第76頁、第78頁至第80頁、偵三卷
    第38頁至第45頁、第52頁至第56頁）。而某詐騙集團某成年
    成員於上開時間假冒警察打電話向乙○○訛以上開詐術，致
    乙○○陷於錯誤，於上開時間匯入700 萬元、700 萬元至被
    告甲○○前揭渣打國際商業銀行大園分行帳戶、臺灣中小企
    業銀行大園分行內等節，亦經證人即被害人乙○○於警詢中
    陳述在卷（參偵三卷第22頁至第24頁），並有臺中商業銀行
    入戶電匯通知單2 紙、上揭臺灣中小企業銀行大園分行函及
    渣打國際商業銀行股份有限公司大園分行函附甲○○帳戶資
    料在卷可稽（參偵一卷第51頁、第73頁、第74頁、第76頁、
    第78頁至第80頁、偵三卷第25頁、第38頁至第45頁），是此
    部分之事實，首堪認定。
  (二)被告丙○○於96年11月2 日警詢中自承：傑哥（即庚○○）
    是幕後老闆，辛○○負責蒐集存摺簿，伊負責監視領錢的人
    頭戶，不要讓領錢的人跑掉，全部贓款交給傑哥，辛○○每
    100 萬元抽取1,000 元，伊沒有分到任何贓款，只要傑哥不
    逼伊債務等語（參偵一卷第18頁），被告丙○○已明知其係
    參與參與庚○○、辛○○等人所屬詐騙集團，且從事監視車
    手工作，自有共同詐欺取財之主觀犯意甚明。查一般於金融
    機構或郵局開設存款帳戶暨請領存摺及提款卡，係針對個人
    身分之社會信用而予以資金流通之經濟活動，具有強烈之屬
    人性格，而金融帳戶為個人理財之工具，申請開設並無任何
    特殊之限制，一般民眾皆得以存入最低開戶金額之方式在不
    同金融機構申請數個存款帳戶使用，乃眾所週知之事實，被
    告甲○○均為智慮健全之成年人，當應明知及此，是依一般
    人之社會經驗，若遇他人不自行向金融機構申請存款帳戶，
    反向他人蒐集金融帳戶使用，乃甚為怪異之事。衡情，提供
    帳戶者對於該等帳戶是否係供合法使用，絕無不起疑心之理
    。又以今日社會，利用人頭帳戶供作詐欺取財犯罪工具，迭
    有所聞，亦經傳播媒體廣為報導，被告甲○○對此應無不知
    之理，遑論被告丙○○竟帶同甲○○前往開立多達3 帳戶，
    並接連2 次出面提取合計高達1400萬元鉅額款項，均有違常
    情。況苟庚○○所匯為其所有且合法之款項，大可輕易地匯
    入自己或其親信友人帳戶以便提領，何必大費周章，不但出
    資甲○○前往開戶，復由被告丙○○監督被告甲○○出面提
    領，如此迂迴週折之理？又豈有甫認識被告甲○○不久，即
    無端匯入合計1400萬元鉅額款項至甲○○帳戶內？被告甲○○更無只是區區2 次提款之舉，被告甲○○就能輕易獲得高
    達6 萬元報酬之理，而被告丙○○僅係陪同前往領款，又焉
    有輕獲免除1 萬元債務利益之理。由此可知，被告丙○○、
    甲○○對於庚○○使用甲○○帳戶係作不法他用乙情應有所
    認識，且均應有認識庚○○係利用被告甲○○所提供上開之
    金融機構帳戶供作詐騙他人匯入款項之用，藉由將所得資金
    存入後再行領出之過程，以達到隱瞞資金流向及避免提款行
    為人身分曝光之目的，況查被告丙○○、甲○○竟接連出面
    領取被害人乙○○所遭欺詐之高達1400萬元鉅額款項，若謂
    被告丙○○、甲○○為完全不知情之第三者，孰人置信。綜
    上，被告丙○○、甲○○明知庚○○取得甲○○金融機構帳
    戶之用途，應係挪作非法用途，仍前往開戶，被告甲○○復
    將重要且具個人專屬性之金融機構供庚○○匯款使用，顯有
    認識庚○○及其所屬詐騙集團成員利用其開設之金融機構存
    款帳戶作為詐欺取財犯罪工具發生；且查其等不僅共同前往
    開立被告甲○○上開帳戶提供庚○○使用，被告甲○○、丙○○同時分別擔任庚○○所屬詐欺集團負責出面領款之「車
    手」及監督車手領款之人，俱見被告丙○○、甲○○主觀上
    其確有與庚○○及其所屬詐騙集團成員共同詐欺取財之犯意
    聯絡，客觀上並有行為分擔，至為灼然。被告丙○○、甲○○2 人前揭所辯，俱不足採。至被告甲○○雖經允以可按實
    際領得金額每100 萬元給予5000元計算之報酬，惟庚○○實
    際僅給予甲○○6 萬元報酬一節，亦據被告甲○○於原審審
    理時自承在卷（參原審易字卷第60頁）。至被告丙○○於警
    詢中所供共犯辛○○部分，因無證據證明辛○○加入該詐騙
    集團之具體時間為何，而卷內亦無證據證明辛○○對於本件
    詐取乙○○財物犯行已有參與、知悉，本院就此部分無從認
    定辛○○為共犯，併此敘明。綜上所述，被告丙○○、甲○○前揭所辯，核屬被告等犯後卸責飾詞，均不可採，本件事
    證明確，被告丙○○、甲○○犯行均堪認定，應依法論科。
四、事實欄四部分
    訊據被告丙○○固坦承於辛○○向巫文貴收取帳戶存摺時亦
    在場，並於上開時間親至臺灣中小企業銀行大園分行存入1,
    000 元至巫文貴上開帳戶內，復於上開時間，與辛○○、巫
    文貴、庚○○在金旺便利商店會合後，與巫文貴一同由庚○○搭載前往臺灣中小企業銀行大園分行提領328 萬6,000 元
    等情（參偵一卷第16頁至第20頁、第59頁至第60頁、第108
    頁至第109 頁、第213 頁至第214 頁、偵二卷第44頁、第49
    頁），惟矢口否認有何詐欺取財之犯行，被告丙○○辯稱：
    伊不知道庚○○在幫詐騙集團找車手等語。經查：
  (一)辛○○於前揭時間在地球網咖店內向巫文貴收取帳戶，並請
    其出面領取匯入帳戶內之款項，且允以上開報酬，斯時被告
    丙○○亦在場，而巫文貴確有交付上開帳戶存摺、身分證影
    本、健保卡影本、印章予辛○○等人，及被告丙○○至臺灣
    中小企業銀行大園分行存入1,000 元至巫文貴前開帳戶內，
    巫文貴旋於同日同額領出，其等復於上開時、地與辛○○、
    庚○○在金旺便利商店會合後，一同由庚○○搭載前往臺灣
    中小企業銀行大園分行臨櫃提款328 萬6,000 元等節，為被
    告丙○○及共犯巫文貴於警詢、偵查中檢察官訊問、原審審
    理時坦承不諱（參偵一卷第8 頁至第11頁、第16頁至第20頁
    、第58頁至第60頁、第106 頁至第109 頁、第213 頁至第21
    4 頁、偵二卷第44頁、第49頁，原審易字卷第111 頁、第11
    3 頁）；核與證人辛○○、庚○○於原審審理時經交互詰問
    具結證述之情節相符（參原審易字卷第63頁至第65頁、第82
    頁至第88頁），並有臺灣中小企業銀行大園分行96年11月9
    日96大園法字第557 號函及所附帳號00000000000 號巫文貴
    帳戶之交易明細查詢單、開戶基本資料各1 紙、臺灣中小企
    業銀行帳號00000000000 號帳戶存摺內頁影本、臺灣中小企
    業銀行大園分行取款憑條各1 紙在卷可稽（參偵一卷第30頁
    至第32頁、第73頁、第75頁、第77頁）；而某詐騙集團成年
    人等人以前揭假冒中華電信員工、訛稱係警察、財政部中央
    存保局員工、巫文貴檢察官等人之方式，向被害人丁○○施
    以前揭詐術，使丁○○陷於錯誤，而於上開時、地匯款328
    萬6800元至被告巫文貴前揭帳戶一節，復經證人即被害人丁○○於警詢中陳述在卷（參偵一卷第34頁至第36頁），並有
    華南商業銀行匯款回條聯及前揭臺灣中小企業銀行大園分行
    函附巫文貴帳戶之交易明細查詢單、開戶基本資料各1 紙在
    卷可稽（參偵一卷第39頁、第73頁、第75頁、第77頁），是
    此部分之事實，首堪認定。
  (二)被告丙○○前揭警詢中自承：傑哥是幕後老闆，辛○○負責
    蒐集存摺簿，伊負責監視領錢的人頭戶，不要讓領錢的人跑
    掉，全部贓款交給傑哥，辛○○每100 萬元抽取1000元，伊
    沒有分到任何贓款，只要傑哥不逼伊債務等語，業如前述，
    另參以證人即共犯巫文貴於警詢中供承：當天（即96年11月
    2 日）到臺灣中小企業銀行大園分行，伊要下車前，庚○○
    拿一個黑色手提袋給伊，並將伊帳戶存摺、印章交給伊，要
    伊進入銀行至櫃臺處提領匯入帳戶內現金328 萬6 千元，庚○○叫伊不要耍花樣，領完錢後立即交給他，伊先下車，丙○○跟著下車，丙○○在下車前並交代伊，至銀行櫃臺領錢
    時要與他裝作不認識，伊進入銀行後填寫提款單，並照庚○○指示填寫提款金額328 萬6,000 元，而丙○○就在銀行內
    走動監視伊等語（參偵一卷第9 頁），於偵查中檢察官訊問
    時並以證人身份具結證稱：伊交付臺灣中小企業銀行大園分
    行及第一商業銀行共2 個帳戶給辛○○後，在96年11月1 日
    下午，丙○○就在金旺便利商店告訴伊說他各匯1,000 元至
    伊臺灣中小企業銀行大園分行、第一商業銀行帳戶內，要伊
    去領1,000 元，伊就分別將這2 個帳戶內1,000 元領出來，
    庚○○載伊、丙○○到臺灣中小企業銀行大園分行去領300
    多萬元，伊在銀行內領錢時，丙○○就在銀行內走來走去，
    伊感覺丙○○是在監視伊等語（參偵一卷第58頁、第59頁、
    第107 頁），於審理中經交互詰問具結證稱：領錢當天，伊
    與丙○○、辛○○一同到金旺便利商店，庚○○開車過來載
    伊和丙○○到銀行去領錢到銀行領錢，下車時，丙○○有交
    代在櫃臺時要與他裝作不認識，伊領錢時，伊覺得丙○○在
    監視伊等語（參原審易字卷第48頁、第50頁、第52頁）；另
    據被告丙○○於警詢中自承：伊見庚○○拿一個黑色手提袋
    給巫文貴並對他說只要像平常一樣領錢就好，不要想太多，
    不要耍花樣，伊有聽見領錢金額約300 多萬元，庚○○只叫
    伊陪巫文貴進銀行去領錢，伊進入銀行後，從頭到尾都未與
    巫文貴講話等語（參偵一卷第19頁），於偵查中並以證人身
    份具結證稱：96年11月1 日早上伊先到臺灣中小企業銀行大
    園分行存1,00 0元至巫文貴帳戶內，當天晚上庚○○打電話
    給伊，要伊隔天到金旺便利商店前集合，並要伊陪巫文貴去
    領錢等語（參偵一卷第59頁、第108 頁），綜此之供述，苟
    僅一般單純之合法匯款，庚○○豈需如此費事借用巫文貴之
    帳戶？庚○○大可輕易地匯入庚○○自己帳戶以便提領，又
    焉有集合丙○○、巫文貴、辛○○等人，復搭載丙○○、巫
    文貴前往提款，又豈需被告丙○○在場監督領款之必要？更
    無道理於下車前要巫文貴「別耍花樣」、「裝作不認識」，
    實無如此迂迴週折、隱諱神秘之理？參諸證人即共犯巫文貴
    於原審審理時自承：伊出面領款，伊的報酬是按實際提領金
    額每100 萬元可獲得5,000 元計算等語（參原審易字卷第11
    1 頁），則巫文貴應知悉渠更無只是區區1 次提款之舉，就
    能輕易獲得如此高額報酬之理。又查巫文貴所有上開臺灣中
    小企業銀行大園分行帳戶存款交易明細資料1 紙顯示，在被
    害人丁○○匯入328 萬6800元前，於同日，該帳戶先有經人
    存入1,000 元後，旋即同額領出之情形，有臺灣中小企業銀
    行大園分行帳號00000000000 號帳戶存款交易明細查詢單1
    紙在卷可稽（參偵一卷第75頁），衡情若僅係一般之匯款，
    實無必要在該匯款前，大費周章先存入1,000 元旋即同日同
    額提領，顯非常情。由此可知，被告丙○○與巫文貴對於庚○○使用巫文貴帳戶係作不法他用乙情應有所認識，且均應
    有認識庚○○係利用被告巫文貴所提供上開之金融機構帳戶
    供作詐騙他人匯入款項之用，藉由將所得資金存入後再行領
    出之過程，以達到隱瞞資金流向及避免提款行為人身分曝光
    之目的，況巫文貴竟出面領取被害人丁○○所遭欺詐之高達
    328 萬6,000 元鉅額款項，被告丙○○除此次外，先前更與
    甲○○接連2 次出面提領高達1,400 萬元鉅額款項，若謂被
    告丙○○為不知情之第三者，孰人置信。綜上，被告丙○○
    明知庚○○取得巫文貴金融機構帳戶之用途，應係挪作非法
    用途，巫文貴仍將重要且具個人專屬性之金融機構供庚○○
    匯款使用，被告丙○○與巫文貴均顯有認識庚○○及其所屬
    詐騙集團成員利用其開設之金融機構存款帳戶作為詐欺取財
    犯罪工具發生；且查其等不僅共同前往開立被告甲○○上開
    帳戶提供庚○○所屬詐騙集團使用，被告丙○○與巫文貴同
    時分別擔任該詐欺集團負責出面監督「車手」領款者及領款
    「車手」，俱見被告丙○○與巫文貴主觀上其確有與庚○○
    及其所屬詐騙集團成員共同詐欺取財之犯意聯絡，客觀上並
    有行為分擔，至為灼然。被告丙○○前揭所辯，係卸責之詞
    ，不足採信。本件事證明確，被告丙○○上開犯行堪以認定
    ，應依法論科。
五、論罪
  (一)核被告丙○○就事實欄一所為，係犯刑法第30條第1 項前段
    、第339 條第1 項之幫助詐欺取財罪。被告丙○○僅係基於
    幫助詐欺取財意思，並僅提供該帳戶之存摺、提款卡，並告
    知密碼，供為贓款匯入、提領之帳戶，係提供詐欺取財構成
    要件以外之助力，為詐欺取財罪之幫助犯，並依刑法第30條
    第2 項規定，依法減輕其刑。起訴意旨認被告丙○○係詐欺
    取財之正犯，惟被告丙○○僅係提供帳戶，並無證據證明被
    告丙○○亦有共同參與詐欺取財構成要件行為分擔或犯意聯
    絡，被告丙○○固於其後加入庚○○所屬詐騙集團從事收取
    帳戶及監督車手領款之工作，然並無證據證明阿哲等人與庚○○所屬詐騙集團係屬同一或有何關連，而被告丙○○於偵
    查中亦稱：阿哲與傑哥他們並無關連等語（參偵一卷第214
    頁），證人庚○○於原審審理時亦結證稱：伊從未向丙○○
    收過帳戶，伊不知道丙○○有臺灣中小企業銀行大園分行帳
    戶等語（參原審易字卷第88頁），而卷內亦查無綽號阿哲之
    人與庚○○所屬詐騙集團有何關連之具體證據，難認2 者係
    同一詐騙集團，準此，公訴意旨以被告丙○○此部分成立詐
    欺取財共同正犯等語，尚有未洽。
  (二)核被告己○○就事實欄二所為，係犯刑法第339 條第1 項之
    詐欺取財罪。被告丙○○、甲○○就事實欄三所為，均係犯
    刑法第339 條第1 項之詐欺取財罪。被告丙○○就事實欄四
    所為，均係犯刑法第339 條第1 項之詐欺取財罪。被告己○○與自稱賴桂和之成年男子及其所屬詐騙集團成年成員間；
    被告丙○○、甲○○與庚○○、某假冒警察之成年人、自稱
    郭明禮檢察官之成年人及其等所屬詐騙集團所屬成年成員間
    ；被告丙○○與巫文貴、庚○○、辛○○、假冒中華電信員
    工之成年女子、自稱李宗立警官之成年男子、自稱財政部中
    央存保局林主任之成年男子、自稱巫文貴檢察官之成年男子
    及其所屬詐騙集團成員等人間，分別就上開詐欺取財犯行間
    ，各有犯意聯絡及行為分擔，均共同正犯；被告己○○、甲○○不僅提供帳戶，並同時應允擔任車手出面提領款項，且
    約定分取報酬等節，業經說明如前，均足認渠等原本即基於
    與上開成年正犯共同詐欺取財之犯意聯絡而犯案，起訴書認
    渠等係先基於幫助詐欺之犯意，而後變更為詐欺取財正犯之
    犯意等語，容有誤會，併此敘明。被告丙○○、甲○○如事
    實欄三所載詐欺乙○○使之分次交付財物，係該次詐欺取財
    行為使被害人乙○○分次交付財物之結果，祇成立1 詐欺取
    財罪，起訴書認為係數罪關係等語，亦有未合。被告丙○○
    所犯上開各罪間，其犯意各別，行為互殊，應分論併罰。被
    告己○○移送併辦部分與起訴事實間，具有裁判上一罪之關
    係，本院自得併予審理。
六、原審本於同上見解，適用刑法第28條、第30條第1 項前段、
    第2 項、第339 條第1 項、第51 條 第5 款、第38條第1 項
    第2 款，刑法施行法第1 條之1 第1 項、第2 項前段之規定
    ，並審酌審酌被告丙○○、己○○、甲○○等人正值青壯，
    思以正當方法賺取財物，被告丙○○除提供帳戶作為詐騙集
    團人頭帳戶使用之外，其後更變本加厲，加入詐欺集團從事
    收取帳戶、監督車手領款工作；而被告己○○、甲○○分別
    加入詐騙集團，從事提供帳戶且提領贓款等工作；渠等欺騙
    一般善良民眾之存款，分別造成被害人戊○○、乙○○、丁○○上開財產受損之數額及精神痛苦之情形，被告乙○○到
    庭請求重判等語，被告己○○如事實欄二所載詐欺之金額為
    45萬元、被告丙○○及甲○○如事實欄三所載詐欺之金額高
    達1400萬元、被告丙○○如事實欄四所載詐欺之金額高達32
    8 萬6800元，情節非輕，被告丙○○如事實欄一所載擅自出
    賣自己之金融帳戶予詐欺集團從事詐欺取財之正犯工作，使
    犯罪集團能夠逃避檢警機關之查緝，造成此類犯罪層出不窮
    ，嚴重危害社會治安，及被告等人均迄未賠償被害人戊○○
    、乙○○、丁○○之損失，不宜寬恕，被告丙○○坦承部分
    犯行，被告己○○否認犯行，被告甲○○坦承部分犯罪情節
    等犯後態度，及被告等人之生活狀況、智識程度及其他一切
    情狀，分別量處被告丙○○有期徒刑4 月、2 年、1 年，並
    定執行刑為有期徒刑3 年1 月、被告己○○有期徒刑8 月、
    被告甲○○有期徒刑1 年8 月，另說明本件被告丙○○、己○○、甲○○等人之犯罪時間並非在96年4 月24日以前，均
    不符於中華民國96年罪犯減刑條例第2 條第1 項第3 款之減
    刑規定，自不得依前揭規定減其宣告刑。扣案如附表所示共
    犯巫文貴所有之臺灣中小企業銀行帳號00000000000 號帳戶
    存摺1 本，為共犯巫文貴所有供被告丙○○與巫文貴共同犯
    事實欄四所示詐欺取財犯罪所用之物，應依刑法第38條第1
    項第2 款規定沒收之，至取款憑條1 紙，固為共犯巫文貴供
    本件犯罪所用之物，惟已提交銀行行使，已非巫文貴所有，
    爰不予宣告沒收。又被告丙○○、己○○分別已將其所有臺
    灣中小企業銀行大園分行帳戶、合作金庫銀行海山分行帳戶
    之存摺、印章、提款卡交付他人，且未扣案，是否仍屬上開
    被告所有及是否尚存在均有未明，另被告甲○○與共犯巫文
    貴所有臺灣中小企業銀行大園分行帳戶、渣打商業銀行大園
    分行帳戶之存摺、印章、提款卡，均未扣案，是否尚存在均
    有未明，為免將來執行之困難與爭議，均不予宣告沒收等情
    ，經核原審認事用法，並無違誤，量刑亦稱妥適，自應予維
    持。檢察官循告訴人乙○○之請求，提起上訴，上訴意旨以
    ：被告丙○○、甲○○詐騙乙○○逾1000萬元，迄今未向被
    害人道歉、尋求和解，尚難認有悔意，又其二人因本次犯罪
    而獲利，被害人則損失甚鉅，徵諸刑法公平正義理念之貫徹
    、罪刑相當原則及比例原則，原審量刑過輕等語；被告丙○○上訴意旨以：伊於本案均坦承不諱，對詐欺行徑並不完全
    知情，亦未收受詐騙金錢，無從賠償，希望日後賺錢補償被
    害人，又伊為警查獲後，配合警方辦案，又伊陪同巫文貴領
    錢未著，應屬未遂等語；被告己○○上訴意旨以：伊僅提供
    帳戶供自稱賴桂和之人買屋貸款使用，伊幫其提款亦與詐欺
    無涉，又伊有一子罹患急性淋巴性白血病，需要伊賺錢醫治
    ，請求判決易科罰金等語，指摘原審判決不當。惟查，上開
    上訴意旨指摘認事用法部分，業經原審判決詳予敘明，核無
    違誤，業如前述。而量刑乃法院依職權審酌之事項，原審判
    決就被告3 人之量刑，已就上訴意旨指摘之事項加以審酌，
    並未逾越職權，亦未違反比例原則。是本件上訴均無理由，
    應予駁回。
七、被告甲○○經合法傳喚，無正當理由不到庭，爰不待其陳述
    逕行判決。
據上論斷，應依刑事訴訟法第368條、第371條，判決如主文。
本案經檢察官王金聰到庭執行職務。
中    華    民    國    98    年    5     月    27    日
                  刑事第二十庭審判長法  官  楊貴雄
                                    法  官  林銓正
                                    法  官  鄧振球
以上正本證明與原本無異。
不得上訴。
                                    書記官  劉有志
中    華    民    國    98    年    6     月    1     日
附錄：本案論罪科刑法條全文
中華民國刑法第339條
（普通詐欺罪）
意圖為自己或第三人不法之所有，以詐術使人將本人或第三人之
物交付者，處5 年以下有期徒刑、拘役或科或併科1 千元以下罰
金。
以前項方法得財產上不法之利益或使第三人得之者，亦同。
前二項之未遂犯罰之。
附表
┌─────────────────────────┐
│臺灣中小企業銀行帳號00000000000 號、戶名為巫文貴之│
│帳戶存摺1 本                                      │
└─────────────────────────┘


司法院資訊處製作；財團法人民間司法改革基金會備份。
